臺灣彰化地方法院刑事判決　　　　　　　　　　　　九十二年度易字第一三五八號
　　公　訴　人　臺灣彰化地方法院檢察署檢察官
　　被　　　告　丙○○
右列被告因竊盜案件，經檢察官聲請簡易判決處刑（九十二年度偵字第六五五七號、
第七三四三號），及聲請併案審理（九十二年度偵字第八六０八號、第九０一二號、
九十三年度偵字第七四二號），本院認有刑事訴訟法第二百七十三條之一第一項所定
之情形，而改依簡式審判程序判決如左：
    主  文
丙○○連續踰越門扇竊盜，處有期徒刑捌月。
    事  實
一、丙○○前曾於民國九十一年間因犯竊盜罪，經本院判處拘役三十日確定。詎不知
    悔改，復基於意圖為自己不法所有之概括犯意，先於九十二年六月二十二日晚上
    十時三十分許，進入彰化縣大城鄉大城國中一樓三年一班之教室內，欲行竊教室
    內所置放之物品時，適為學校工友韓敏恕所發現後跳窗逃逸，而未得手；復於同
    年八月十四日凌晨一時許，在彰化縣大城鄉○○村○○路大城農會前，見戊○○
    所有、車牌號碼ＱＨＯ─一八五號機車一輛停放該地，而機車上之鑰匙未取下，
    竟趁無人注意之際，徒手竊取該機車，得手後供己代步使用；嗣經戊○○發現機
    車失竊後，報警處理，旋為警於同日凌晨三時許，在彰化縣大城鄉○○村○○路
    一九三號前查獲；丙○○又承同上之概括犯意，於同年七月十六日十五時許，由
    彰化縣大城鄉○○村○○路一０四號其住處二樓屋頂，趁隔壁一０六號一樓「強
    強滾早餐店」樓頂門扇未上鎖之際，以踰越該門扇方式進入已於中午打佯無人看
    守之店內，徒手竊取丁○○所有之一元銅板一袋（內有新臺幣八十元），得手後
    供己花用，嗣於同年九月十六日經警通知到案查獲；再於同年八月十一日十七時
    許，在彰化縣二林鎮○○路六二號前之檳榔攤，趁老闆甲○○不注意之際，竊取
    檳榔攤內之七星香煙一條及峰牌香煙六包，得手後供己吸用，嗣於同年九月五日
    十四時二十分許為警在彰化縣大城鄉○○村○○道路盤查逃逸而查獲；最後一次
    丙○○於九十二年十二月二十三日二十三時，在彰化縣二林鎮○○路○段一０五
    號旁巷內，以徒手之方式竊取乙○○所有之腳踏車一台（價值約新臺幣一千五百
    元）後供己騎用，嗣於九十三年一月十二日二十時，在彰化縣芳苑鄉○○路三一
    號為警查獲。
二、案經彰化縣警察局二林分局報告偵辦臺灣彰化地方法院檢察署檢察官偵查聲請簡
    易判決處刑及聲請併案審理；本院認有刑事訴訟法第二百七十三條之一第一項所
    定之情形，而改依簡式審判程序審理。
    理  由
一、按除被告所犯為死刑、無期徒刑、最輕本刑為三年以上有期徒刑之罪或高等法院
    管轄第一審案件者外，於前條第一項程序進行中，被告先就被訴事實為有罪之陳
    述時，審判長得告知被告簡式審判程序之旨，並聽取當事人、代理人、辯護人及
    輔佐人之意見後，裁定進行簡式審判程序；除簡式審判程序及簡易程序案件外，
    第一審應行合議審判，刑事訴訟法第二百七十三條之一第一項、第二百八十四條
    之一分別定有明文。本件被告所涉係死刑、無期徒刑、最輕本刑為三年以上有期
    徒刑之罪或高等法院管轄第一審案件以外之罪，並於本院行準備程序時就被訴事
    實為有罪之陳述，本院合議庭依前揭規定，經評議結果，裁定改由一名法官獨任
    行簡式審判程序，先予敘明。
二、右揭事實，迭據被告丙○○於警訊、偵查及本院審理中坦承不諱，核與證人韓敏
    恕、戊○○、丁○○、甲○○、乙○○分別於警訊中指訴明確，此外並有相片共
    八張、口卡片、車籍作業系統查詢認可資料及贓物認領保管單二紙等在卷可佐，
    被告犯行堪以認定。
三、核被告所為，係犯刑法第三百二十一條第一項第二款之加重竊盜罪、第三百二十
    條第一項之普通竊盜罪及同條第三項之普通竊盜未遂罪。被告所犯前揭竊盜罪均
    時間緊接、所犯基本構成要件相同之罪，顯係基於概括犯意為之，為連續犯，應
    僅論以刑法第三百二十一條第一項第二款之加重竊盜罪一罪，並加重其刑。又公
    訴人雖未於起訴書中載及被告前揭於早餐店內竊取銅板及於檳榔攤內竊取香煙、
    及竊取乙○○所有之腳踏車一台之犯行，惟此部分與起訴書已載之部分有連續犯
    之裁判上一罪關係，有如前述，本院依同一案件不能割裂審判之法理，自應併予
    審究。爰審酌被告前已有竊盜罪前科、犯罪之動機、目的、手段、竊盜之次數、
    所生之危害，及犯罪後坦承犯行之態度、所竊物品價值非鉅等一切情狀，量處如
    主文所示之刑。
據上論斷，應依刑事訴訟法第四百五十二條、第二百七十三條之一第一項、第二百九
十九條第一項前段，刑法第五十六條、第三百二十一條第一項第二款，判決如主文。
本案經檢察官廖曉萍到庭執行職務。
中    華    民    國    九十三    年      三      月        十          日
                                臺灣彰化地方法院刑事第二庭
                                    法      官  吳  俊  螢
右正本證明與原本無異。
如不服本判決，應於送達後十日內向本院提出上訴狀(須附繕本)。
告訴人或被害人對於判決如有不服具備理由請求檢察官上訴者，其上訴期間之計算係
以檢察官收受判決正本之日期為準。
                                    法院書記官  莊  玉  惠
中    華    民    國    九十三    年      三      月        十一        日
刑法第三百二十一條
犯竊盜罪而有左列情形之一者，處六月以上五年以下有期徒刑：
一、於夜間侵入住宅或有人居住之建築物、船艦或隱匿其內而犯之者。
二、毀越門扇、牆垣或其他安全設備而犯之者。
三、攜帶兇器而犯之者。
四、結夥三人以上而犯之者。
五、乘火災、水災或其他災害之際而犯之者。
六、在車站或埠頭而犯之者。
前項之未遂犯罰之。
